臺灣新竹地方法院刑事判決　　　　　　　　　　　　　九十三年度訴字第四八三號
　　公　訴　人　臺灣新竹地方法院檢察署檢察官
　　被　　　告　甲○○　男　三.
右列被告因違反槍砲彈藥刀械管制條例案件，經檢察官提起公訴（九十三年度偵字第
三七四五號），本院判決如左：
    主  文
甲○○未經許可持有可發射子彈具殺傷力之改造手槍，免刑；扣案之具有殺傷力之改
造手槍壹支（槍枝管制編號：0000000000號），沒收。又未經許可持有子
彈，免刑。
    事  實
一、甲○○於民國九十三年六月二十日上午六時許，在其位於新竹市○區○○街十六
    號居所後方遮雨棚上，拾獲他人離本人持有之具殺傷力之改造手槍一支（仿ＳＭ
    ＩＴＨ＆ＷＥＳＳＯＮ廠轉輪手槍製造之玩具手槍車通槍管及轉輪彈倉內阻鐵而
    成，槍枝管制編號：0000000000號），竟意圖為自己不法所有，予以
    侵吞入己，並未經許可持有該改造手槍，並隨即將之藏置在前開居所。又於同年
    月二十二日不詳時點，在同一地點拾獲他人離本人持有之具殺傷力制式子彈一顆
    與不具殺傷力之改造子彈八顆，另行起意而意圖為自己不法之所有，均予侵占入
    己，並未經許可非法持有之，亦藏放在前開居處。嗣甲○○於九十三年七月七日
    下午六時許，於犯罪尚未發覺前，主動向警方自首持有上開改造手槍及子彈，並
    持向警方報繳前開全數槍彈，經警查右揭槍枝、子彈而查獲。
二、案經新竹市警察局第三分局報告臺灣新竹地方法院檢察署檢察官偵查起訴。
    理  由
一、按法院認為應科拘役、罰金或應諭知免刑或無罪之案件，被告經合法傳喚無正當
    理由不到庭者，得不待其陳述逕行判決，刑事訴訟法第三百零六條定有明文。本
    件被告甲○○經合法傳喚，無正當理由不到庭，但如後所述，本件應諭知免刑，
    爰不待其陳述逕行判決，合先敘明。
二、右揭犯罪事實，業據被告甲○○於檢察官訊問時坦承不諱，扣案之槍彈經送內政
    部警政署刑事警察局鑑驗結果，槍枝部份認係仿ＳＭＩＴＨ＆ＷＥＳＳＯＮ廠轉
    輪手槍製造之玩具手槍車通槍管及轉輪彈倉內阻鐵而成之改造手槍，機械性能良
    好，可擊發適用之子彈，認具殺傷力；扣案之制式子彈一顆，認係口徑九厘米之
    制式子彈，具殺傷力；同時送鑑之改造子彈八顆，均為由玩具槍用金屬彈殼加裝
    直徑約六厘米之鋼珠而成之改造子彈，或因發射動能微弱、或因無法擊發，均不
    具殺傷力；以上有內政部警政署刑事警察局九十三年八月十七日刑鑑字第○九三
    ○一四六四五四號槍彈鑑定書一份附卷可按。其次，我國對於具殺傷力之槍、彈
    均予以管制，非經許可不得持有、轉讓、販賣，是扣案之槍、彈，於非法交易市
    場中自有一定之經濟價值，被告拾獲之地點即新竹市○○街十六號居所後方遮雨
    棚上，又非垃圾桶、垃圾箱等他人明示丟棄所有物、拋棄所有權之場所，綜合以
    觀，堪信扣案之槍、彈均為他人脫離本人持有之物。綜上各情，本案事證明確，
    被告犯行堪可認定，應予依法論科。
三、按內政部為有效遏止私藏槍砲、彈藥及刀械，鼓勵民眾踴躍自首報繳，給予自新
    機會，維護社會秩序，保障人民生命財產安全，乃依據槍砲彈藥刀械管制條例第
    十八條第二項報經行政院以九十三年六月二十八日院臺治字第○九三○○二九九
    六○號函核准自九十三年七月一日至九月三十日止，實施槍砲、彈藥、刀械及槍
    砲、刀械主要組成零件之報繳。此亦有內政部公告辦理自首報繳槍砲彈藥刀械實
    施計劃一份在卷可稽。職是，凡於上開期間內自首並報繳其持有之全部槍砲、彈
    藥、刀械者，自應依槍砲彈藥刀械管制條例第十八條第二項規定，免除其刑。
四、核被告甲○○所為，係犯刑法第三百三十七條侵占離本人持有之物罪、槍砲彈藥
    刀械管制條例第十一條第四項之未經許可持有具殺傷力之改造手槍罪與同條例第
    十二條第四項之未經許可持有子彈罪。其所犯前開侵占離本人持有之罪、未經許
    可持有具殺傷力之改造手槍罪，以及侵占離本人持有之物罪、未經許可持有子彈
    罪之間，各屬一行為觸犯數罪名之異種想像競合犯，皆應依刑法第五十五條之規
    定各從較重之未經許可持有具殺傷力之改造手槍罪及未經許可持有子彈罪處斷。
    此部分公訴意旨認係牽連犯之裁判上一罪之關係，尚有未洽，附此敘明。又被告
    所犯上開之未經許可持有具殺傷力改造手槍罪及未經許可持有子彈罪間，犯意各
    別，行為互殊，罪名有異，應予分論併罰。惟被告犯罪後，於警尚未發覺前之內
    政部報經行政院核定辦理之報繳槍砲、彈藥、刀械公告期間（即九十三年七月一
    日起至同年九月三十日止）內自首及報繳其持有之全部槍、彈，依前開說明，均
    應依槍砲彈藥刀械管制條例第十八條第二項、刑事訴訟法第二百九十九條第一項
    後段之規定，諭知免除其刑。再扣案之前述改造手槍一支（槍枝管制編號：00
    00000000號），屬違禁物，應依刑法第三十八條第一項第一款之規定宣
    告沒收；制式子彈一顆因鑑驗射擊不再具有殺傷力，且非被告所有之物，爰不併
    為沒收之宣告；至於另扣案之改造子彈八顆，如前所述，或因發射動能微弱、或
    因無法擊發，經鑑驗後認均不具殺傷力，且非屬被告所有之物，亦不併為沒收之
    諭知。
據上論斷，應依刑事訴訟法第二百九十九條第一項後段、第三百零六條，槍砲彈藥刀
械管制條例第十一條第四項、第十二條第四項、槍砲彈藥刀械管制條例第十八條第二
項，刑法第十一條前段、第三百三十七條、第五十五條、第三十八條第一項第一款，
判決如主文。
本案經檢察官林李嘉到庭執行職務。
中　　　華　　　民　　　國　　九十三　　年　　 十二 　　月　　　三　　　日
                                臺灣新竹地方法院刑事第五庭
                                      審判長法  官  陳健順
                                            法  官  楊惠芬
                                            法  官  李珮瑜
右正本證明與原本無異。
如不服本判決，應於判決送達後十日內向本院提出上訴狀( 應附繕本 )，上訴於臺灣
高等法院。
                                            書記官  龔紀亞
中　　　華　　　民　　　國　　九十三　　年　　 十二 　　月　　　三　　　日
所犯法條：
槍砲彈藥刀械管制條例第十一條第四項：
未經許可，持有、寄藏或意圖販賣而陳列第一項所列槍砲者，處一年以上七年以下有
期徒刑，併科新臺幣七百萬元以下罰金。
槍砲彈藥刀械管制條例第十二條第四項：
未經許可，持有、寄藏或意圖販賣而陳列子彈者，處五年以下有期徒刑，併科新台幣
三百萬元以下罰金。
槍砲彈藥刀械管制條例第十八條第二項：
前項情形，於中央主管機關報經行政院核定辦理公告期間自首者，免除其刑。
刑法第三百三十七條：
意圖為自己或第三人不法之所有，而侵占遺失物、漂流物或其他離本人所持有之物者
，處五百元以下罰金。
